ACORDAO-COMPLETO-2519745

ACÓRDÃO DE RELAÇÃO

ACÓRDÃO DE RELAÇÃO 184/2022 ATA 1/2022 - PRIMEIRA CÂMARA

Acórdão 184/2022-TCU-Primeira Câmara
VISTOS e relacionados estes autos relativos à admissão de Fernanda Reis Barreto nos quadros da Petróleo Brasileiro S.A. e submetido a este Tribunal para fins de registro.
Considerando que as análises empreendidas na fase de instrução revelam a irregularidade caracterizada pela contratação do empregado após a expiração do prazo improrrogável do concurso público - PSP - RH 2014.2;
Considerando que, por força de ordem judicial, proferida na Reclamação Trabalhista Ordinária 0001882-89.2015.5.20.0001 pela 1ª Vara do Trabalho de Aracaju, a interessada obteve, mediante decisão liminar de antecipação de tutela, o direito de ser convocada, nomeada e admitida ao cargo para que fora aprovada, sem prejuízo dos exames médicos necessários;
Considerando que o exame de mérito da referida RTOrd ainda não transitou em julgado, encontrando-se referido feito no âmbito do Tribunal Superior do Trabalho;
Considerando que os atos de admissão emitidos nessas circunstâncias devem ser considerados ilegais, com negativa de registro, sem prejuízo de que a relação contratual seja mantida enquanto permanecer hígida a decisão judicial, conforme o entendimento extraído do Acórdão 1106/2020-TCU-Plenário e a pacificada jurisprudência sobre o tema desta Corte;
Considerando que este Tribunal, por meio do Acórdão 1414/2021-TCU-Plenário (relator: Ministro Walton Alencar Rodrigues) , fixou entendimento no sentido da possibilidade de apreciação de ato sujeito a registro mediante relação, na forma do art. 143, inciso II, do Regimento Interno do TCU, nas hipóteses em que a ilegalidade do ato decorra exclusivamente de questão jurídica de solução já pacificada na jurisprudência desta Corte de Contas;
Considerando que o ato ora examinado deu entrada nesta Corte de Contas há menos de cinco anos;
Considerando, por fim, os pareceres convergentes da unidade técnica instrutiva e do Ministério Público,
ACORDAM os Ministros do Tribunal de Contas da União, reunidos em sessão da Primeira Câmara, com fundamento nos artigos 1º, inciso V, e 39, inciso II, da Lei 8.443/1992, c/c com o artigo 259, inciso I, e na forma do artigo 143, inciso III, ambos do Regimento Interno, em:
a) considerar ilegal o ato constante da peça 3, relativo à admissão de Fernanda Reis Barreto, negando-lhe o registro correspondente, nos termos do art. 260, § 1º do Regimento Interno desta Corte de Contas;
b) determinar à Petróleo Brasileiro S.A. que acompanhe o deslinde da Reclamação Trabalhista Ordinária 0001882-89.2015.5.20.0001, ora em fase de recurso junto ao Tribunal Superior do Trabalho, e, caso o resultado seja em desfavor da interessada, torne sem efeito o ato de sua admissão, com o subsequente cadastramento do respectivo desligamento no sistema e-Pessoal;
c) determinar à Sefip que acompanhe o deslinde da Reclamação Trabalhista Ordinária 0001882-89.2015.5.20.0001, ora em fase de recurso junto ao Tribunal Superior do Trabalho;
d) dar ciência desta deliberação ao órgão de origem e à interessada; e
e) arquivar os presentes autos.
1. Processo TC-Processo 040.047/2021-0 (ATOS DE ADMISSÃO) 
	1.1. Interessado: Fernanda Reis Barreto (XXX.811.535-XX) .
	1.2. Órgão/Entidade: Petróleo Brasileiro S.A.
	1.3. Relator: Ministro-Substituto Augusto Sherman Cavalcanti.
	1.4. Representante do Ministério Público: Procurador Rodrigo Medeiros de Lima.
	1.5. Unidade Técnica: Secretaria de Fiscalização de Integridade de Atos e Pagamentos de Pessoal e de Benefícios Sociais (Sefip) .
	1.6. Representação legal: não há.

Primeira Câmara

Petróleo Brasileiro S.A.

Fernanda Reis Barreto (XXX.811.535-XX).

AUGUSTO SHERMAN

não há.

Procurador Rodrigo Medeiros de Lima.

ATOS DE ADMISSÃO (ADS)

Secretaria de Fiscalização de Integridade de Atos e Pagamentos de Pessoal e de Benefícios Sociais (Sefip).